【裁判字號】    88,易,2790
【裁判日期】    890107
【裁判案由】    竊盜
【裁判全文】
臺灣臺中地方法院刑事判決                        八十八年度易字第二七九號
    公  訴  人  臺灣臺中地方法院檢察署檢察官
    被      告  己○○
右列被告因竊盜案件，經檢察官提起公訴（八十八年度偵字第一六四八二號），本院
判決如左：
    主  文
己○○無罪。
    理  由
一、公訴意旨略以：被告己○○與甲○○共同意圖為自己不法之所有，於民國八十七
    年二月九日晚上七時許，在桃園縣中壢市○○路停車場，竊取丙○○所有之車牌
    號碼Ｍ３─０２５８號自用小客車，得手後己○○即將車牌號碼Ｍ３─０２５８
    號自用小客車牌拆除，並於車前懸掛上其所有車牌號碼ＲＤ─七八三三號自用小
    客車車牌，以求逃避警方追緝。因認被告涉有刑法第三百二十條第一項之竊盜罪
    嫌。
二、按犯罪事實應依證據認定之，無證據不得推定其犯罪事實。又不能證明被告犯罪
    者，應諭知無罪之判決，刑事訴訟法第一百五十四條、第三百零一條第一項定有
    明文。又按刑事訴訟法上所謂認定犯罪事實之證據，係指足以認定被告確有犯罪
    行為之積極證據而言，該項證據自須適合於被告犯罪事實之認定，始得採為斷罪
    資料（參照最高法院二十九年上字第三一０五號判例），再按事實之認定，應憑
    證據，如未能發現相當證據，或證據不足以證明，自不得以推測或擬制之方法，
    以為裁判基礎（參照最高法院四十年台上字第八六號判例）。又被告在判決確定
    前，應被推定為無罪及被告並無自證無罪之義務，均屬刑事訴訟之基本原則，被
     告否認犯罪所持之辯解，縱無可取，仍不得因此資以反證其犯罪之論據。（最
     高法院八十七年度台上字第三四七一號判決參照）
三、訊據被告己○○堅決否認涉有右揭竊盜犯行，辯稱：伊並未竊車，車子係甲○○
    的，至於車牌號碼Ｍ３─０２５８號自用小客車會懸掛伊之車牌，係甲○○掛上
    去的等語。按公訴人認被告涉有右揭犯行，無非以該車牌號碼Ｍ３─０２５８號
    自用小客車，掛有己○○所有車牌號碼ＲＤ─七八三三號自用小客之車牌，而右
    揭竊盜事實，業據丁○○及洪淑惠二人證述明確，且被告己○○於第一次偵訊時
    稱系爭車輛係曾建中所有，最後經證人丁○○到庭作證稱被告己○○與甲○○開
    車至其住處等語，被告始終供承該車係甲○○所使用，由此可知被告供詞反覆，
    且將犯案責任全推由未到案之甲○○承擔，況被告己○○若未共同竊車，何以該
    車懸掛自己之車牌號碼ＲＤ─七八三三號自用小客之車牌等為其主要論據，惟查
    ：、證人丁○○固證稱：被告己○○與甲○○開車至其住處等語，惟此僅能證
    明己○○、甲○○二人確有使用贓車，惟並未能證明系爭車輛係己○○與甲○○
    共同竊取，又證人洪淑惠亦於警訊證稱：該車係伊之保戶丙○○所失竊等語，惟
    亦未指明該車係己○○及甲○○二人共同竊取，是公訴人以丁○○及洪淑惠二人
    之證述，認被告己○○業已涉有本件竊盜犯行，尚有誤會。、再按公訴人以被
    告己○○於第一次偵訊時稱系爭車輛係曾建中所有，最後經證人丁○○到庭作證
    稱被告己○○與甲○○開車至其住處等語，被告始供承該車係甲○○所使用，而
    認定被告係將竊車責任推與甲○○，惟查：被告己○○於警訊時係與甲○○一致
    供稱：不知該贓車係何人所有等語，嗣再改口稱係曾建中所有，最後始供稱係甲○○所有，然按被告在判決確定前，應被推定為無罪及被告並無自證無罪之義務
    ，均屬刑事訴訟之基本原則，被告否認犯罪所持之辯解，縱無可取，仍不得因此
    資以反證其犯罪之論據。（最高法院八十七年度台上字第三四七一號判決參照）
    ，則依被告己○○自始至終均未自承右揭紅色喜美轎車係伊所竊陳情。況被告之
    配偶乙○○及被告之弟弟戊○○於本院審理時一致證稱甲○○有自己的車且係紅
    色的喜美車，核與上開被告己○○供稱系爭車輛係甲○○所使用等情相符，從而
    自無從僅憑右揭被告己○○前後供稱之系爭車輛之使用人不同，而認定被告係竊
    取上開車牌號碼Ｍ３─０２５８號自用小客車之人。、另車牌號碼Ｍ３─０２
    ５８號自用小客車固掛有己○○所有車牌號碼ＲＤ─七八三三號自用小客之車牌
    ，惟此仍僅能證明右揭被告己○○所有之ＲＤ─七八三三號車牌掛於贓車上，然
    於被告己○○堅決否認竊取車牌號碼Ｍ３─０２５８號自用小客車並及證人乙○○、戊○○明確指出紅色喜美自用小客車之使用人為甲○○之情況下，顯無積極
    證據證明被告涉有本件竊盜犯行，至於被告己○○是否另涉有贓物犯行，尚非本
    院所得審究，應由檢察官另行偵辦，附予敘明。此外復無其他積極證據足資證明
    被告己○○犯有本件竊盜，應認被告己○○竊盜犯罪嫌疑不足，依照首揭說明，
    應諭知被告無罪。
據上論斷，應依刑事訴訟法第三百零一條第一項，判決如主文。
中     華     民     國      八十九      年      一      月      七     日
                                      臺灣臺中地方法院刑事第四庭
                                          法  官  胡  忠  文
右正本證明與原本無異。
如不服本判決，應於判決送達後十日內向本院提出上訴狀，上訴於臺灣高等法院臺中
分院( 須附繕本 )。
                                          書記官
中     華     民     國      八十九      年      一      月      七     日


司法院資訊處製作；財團法人民間司法改革基金會備份。
